# 求助陈版：关于待安装设备的列报

提问人：jianfei1302 时间：2023-02-04 09:34:59
求助陈版：
集团内有境内公司A与境外公司B，因业务需求，需要A公司购买固定资产后再销售给B公司。
1231 时点，A公司已经收到固定资产，需要出口到B公司，但尚未进行海关申报。
合并层面列示在建工程-待安装设备
A公司单体层面如何列示该资产？

回答人：chenyiwei
A公司的角色是“购买固定资产后再销售给B公司”，即属于仅承担过手角色的代理人。故A的单体层面不确认存货，而应通过往来款核算。日后实现销售时，仅确认买卖差价为佣金收入。